最　高　行　政　法　院　裁　定
　　　　　　　　　　　　　　　　　　 96年度裁字第03980號
上　訴　人　嘉義混凝土工業股份有限公司
代　表　人　甲○○
被 上訴 人　財政部臺灣省南區國稅局
代　表　人　邱政茂
上列當事人間營利事業所得稅事件，上訴人對於中華民國96年2
月27日高雄高等行政法院95年度訴字第1044號判決，提起上訴，
本院裁定如下：
　　主  文
上訴駁回。
上訴審訴訟費用由上訴人負擔。
　　理  由
一、按對於高等行政法院判決之上訴，非以其違背法令為理由，
    不得為之，行政訴訟法第242條定有明文。依同法第243條第
    1項規定，判決不適用法規或適用不當者，為違背法令；而
    判決有同條第2項所列各款情形之一者，為當然違背法令。
    是當事人以高等行政法院判決有不適用法規或適用法規不當
    為上訴最高行政法院之理由時，其上訴狀或理由書應有具體
    之指摘，並揭示該法規之條項或其內容。如以行政訴訟法第
    243條第2項所列各款情形為理由時，其上訴狀或理由書，應
    揭示合於該條項各款之事實，如未依此項方法表明者，即難
    認為已對高等行政法院判決之違背法令有具體之指摘，其上
    訴自難認為合法。
二、本件上訴人民國90年度營利事業所得稅結算申報，列報營業
    成本新臺幣（下同）201,590,637元及其他收入19,720,016
    元（含水泥盤盈19,617,627元），被上訴人初查依上訴人提
    示之資料，調增水泥期末存料705,981元及水泥盤盈1,142,6
    68元，另以上訴人申報之原料耗用砂、碎石數量單位，有立
    方公尺與公斤兩種，經依「水泥及其製品業原物料耗用通常
    水準」立方公尺與公斤之換算比率計算，認有超耗現象，乃
    剔除水泥超耗133,343元、砂超耗5,315,244元，合計剔除原
    料超耗5,448,587元，核定營業成本196,578,737元及其他收
    入20,862,684元（加計調增水泥盤盈1,142,668元）。
三、本件上訴雖以原審判決違背法令為由，惟核其上訴理由狀所
    載內容，係以其所用之砂與碎石悉數購自慶儀珍砂石行，由
    上訴人品管人員依訂單規格及數量按電腦配發自行選料，並
    以公斤為計價單位，惟上訴人於購入砂石之進項憑證均以立
    方公尺為單位，故被上訴人於計算超耗時，自應以此為計算
    基準，而虛擬推計應取具砂與碎石之進貨量，況若被上訴人
    認為上訴人自行換算之比率並不客觀，亦為上訴人與慶儀珍
    砂石行間基於私法自治原則而為約定，被上訴人應無權置喙
    ，詎原審法院竟採認被上訴人之主張，實有判決不適用法規
    之違法等理由，無非就原審取捨證據、認定事實之職權行使
    ，指摘其為不當，並就原審已論斷者，泛言未論斷，或就原
    審所為論斷，泛言其論斷違反論理及經驗法則，核屬對於法
    令規範意旨之誤解，而未具體表明原判決合於不適用法規、
    適用法規不當或行政訴訟法第243條第2項所列各款之情形，
    難認為對原審判決之如何違背法令已有具體之指摘，依首揭
    說明，其上訴為不合法，應予駁回。
四、依行政訴訟法第249條第1項前段、第104條、民事訴訟法第
    95條、第78條，裁定如主文。
中　　華　　民　　國　　96　　年　　12　　月　　27　　日
                    最高行政法院第一庭
                        審判長法官　高　啟　燦
                              法官　黃　璽　君
                              法官　廖　宏　明
                              法官　楊　惠　欽
                              法官　林　樹　埔
以  上  正  本  證  明  與  原  本  無  異
中　　華　　民　　國　　96　　年　　12　　月　　27　　日
　　　　　　　　　　　　　　　書記官　吳　玫　瑩
